

SOBRE MÍ

Soy Community Manager, especialista en la creación de contenido atractivo para las diferentes plataformas. Con más 4 años de experiencia en el manejo de redes sociales, estoy lista para formar parte de un equipo de trabajo que me permita desarrollarme profesionalmente.

CONTACTO

+54 11 2403 1557



keymoda20@gmail.com



https://keycm20.github.io/ portafolio-keinnyCM/



San Cristobal, (CABA)

HABILIDADES

- · Creación de contenido
 - Bodegones
 - Stop Motion
- · Creatividad y Versatilidad
- Proactividad
- Responsabilidad y compromiso
- Resolución de problemas

HERRAMIENTAS

- Canva
- Snapseed
- Capcut
- Chat GPT
- Lightroom
- InShot

Keinny Briceño

COMMUNITY MANAGER

EXPERIENCIA

COMMUNITY MANAGER

ZOE MODA

12/2022 - 01/2024

- Carga de productos al sitio web comercial
- Atención al cliente en RRSS
- Creación de flyer
- Armado y control de pedidos en tienda online

COMMUNITY MANAGER

DISINLIMED

2020 - 2021

- Gestión de RRSS
- Creación y Programación para RRSS
- Marketing Digital
- Orientación al Cliente en redes.

FORMACIÓN

ASESORIA DE IMAGEN Y PERSONAL SHOPPER

PLUSLAMOUR ESCUELA DE MODA E IMAGEN 2023

INGENIERÍA DE SISTEMAS

UNEFA

2012 - 2017

CAPACITACIONES

GOOGLE ADS Y FACEBOOK ADS.

Doméstica

2024

ESTRATEGIA DE MARCA EN INSTAGRAM.

Doméstica

2024

CREACIÓN DE CONTENIDO CON IA.

Doméstica

2021

FOTOGRAFÍA Y VÍDEO PROFECIONAL CON EL MÓVIL.

Doméstica

COMMUNITY MANAGER Y SOCIAL MIDEA

UDEMY

2022

COMMUNITY MANAGER PRO

CREATIVE DISEÑOS ACADEMY

2020